【裁判字號】    95,交聲,299
【裁判日期】    950616
【裁判案由】    交管條例聲異
【裁判全文】
臺灣板橋地方法院交通事件裁定         95年度交聲字第285號
原處分機關  交通部公路總局臺北區監理所
異  議  人
即受處分人  甲○○
                      樓
上列異議人即受處分人因違反道路交通管理處罰條例案件，對於
交通部公路總局臺北區監理所95年1 月24日所為之四件處分（原
處分案號：北監自裁字第裁40-1A0000000號、第40-1A0000000號
、第40-CUP117034號、第40-1A0000000號），聲明異議，本院裁
定如下：
    主  文
原處分均撤銷。
    理  由
一、本件聲明異議意旨略以：本件違規汽車於民國93年9 月22日
    買後，即由宋藍田駕用，本件時地之違規係由宋藍田駕車違
    規所為，並非伊駕車違規云云。
二、原處分機關係以異議人甲○○所有車號DK-6327 號自用小客
    車，分別於如附表所示時地，在道路收費停車處所停車，不
    依規定繳費，分別經臺北市停車管理處、臺北縣政府交通局
    逕行舉發移送裁決，均依民國94年2 月5 日修正前之道路交
    通管理處罰條例第56條第1 項第11款規定（94年2 月5 日修
    正之該條例第56條規定，經行政院以命令定自94年9 月1 日
    施行），分別裁處罰鍰新臺幣六百元、八百元。
三、按汽車駕駛人在道路收費停車處所停車，不依規定繳費者，
    處新臺幣六百元以上一千二百元以下罰鍰，94年2 月5 日修
    正前之道路交通管理處罰條例第56條第1 項第11款固定有明
    文，惟上開處罰規定，其後於94年2 月5 日業已修正為同條
    第2 項「汽車駕駛人在道路收費停車處所停車，未依規定繳
    費，主管機關應書面通知駕駛人於七日內補繳，並收取必要
    之工本費用，逾期再不繳納，處新臺幣三百元罰鍰。」之規
    定，並經行政院定自94年9 月1 日施行；又行政罰法於94年
    2 月5 日制訂公布，業自95年2 月5 日起施行，該法第5 條
    亦規定有「行為後法律或自治條例有變更者，適用行政機關
    最初裁處時之法律或自治條例。但裁處前之法律或自治條例
    有利於受處罰者，適用最有利於受處罰者之規定。」。是本
    件依上開規定比較新舊法結果，自應適用原處分機關裁處時
    之現行該條例第56條第2 項規定辦理處罰。查本件異議人上
    開車輛於如附表所示時地，在道路收費停車處所停車未繳費
    之各違規事實，附表編號1 、2 、4 所示部分，固均有臺北
    市停車管理處檢送之查獲違規停車事件檢舉單「逾期未繳告
    發聯」影本等附卷可證，且異議人雖辯稱上開意旨云云，亦
    無具體事證可資證明歸責於其指述之實際違規行為人，依同
    條例第85條第2 項之規定，仍應歸責於車輛所有人者，處罰
    車輛所有人，異議人上開所辯，亦顯不足採，原處分機關據
    引首揭規定各裁處異議人罰鍰新臺幣六百元、八百元，固非
    無見。然依上述應適用之處罰規定，主管機關應書面通知異
    議人於七日內補繳，逾期未繳，始得處以罰鍰新臺幣三百元
    ，原處分機關就此未予詳查，即遽依舊法規定，裁決本件罰
    鍰金額，依前揭說明，顯有未洽。況附表編號3 所示部分，
    更未檢送憑據為證，益有未洽。綜上所述，本件異議雖未盡
    有理由，惟原處分既有上開不當，自應將該件原處分撤銷，
    由原處分機關依上揭現行規定另先予書面通知補繳，於異議
    人逾期未繳，始得依法裁罰，爰將異議人如附表所示4 件違
    規原處分均撤銷，裁定如主文。
中    華    民    國    95    年    6     月    16    日
                        交通法庭  法  官  彭  全  曄
以上正本證明與原本無異
如不服本裁定應於送達後5日內向本院提出抗告狀
                                  書記官  梁  宜  庭
中    華    民    國    95    年    6     月    16    日
--------------------------------------------------------
附表：
┌─┬────┬────┬─────┬─────┬───────┬─────┬────┐
│編│違規時間│違規地點│ 違規事實 │裁決書字號│違  反  法  條│ 處罰主文 │備    註│
│號│        │        │          │          │              │          │        │
├─┼────┼────┼─────┼─────┼───────┼─────┼────┤
│01│93.10.01│臺北市○○○道路收費│北監自裁字│道路交通管理處│罰鍰新臺幣│本院案號│
│  │10：06  │興南路2 │停車處所停│第裁40-1A9│罰條例第56條第│600元     │95年交聲│
│  │        │段      │車不依規定│224904號  │1項第11款     │          │285號   │
│  │        │        │繳費      │          │              │          │        │
├─┼────┼────┼─────┼─────┼───────┼─────┼────┤
│02│93.10.13│臺北市○○○道路收費│北監自裁字│道路交通管理處│罰鍰新臺幣│本院案號│
│  │13：44  │泉街    │停車處所停│第裁40-1A9│罰條例第56條第│600元     │95年交聲│
│  │        │        │車不依規定│245040號  │1項第11款     │          │299號   │
│  │        │        │繳費      │          │              │          │        │
├─┼────┼────┼─────┼─────┼───────┼─────┼────┤
│03│93.10.15│臺北縣新│在道路收費│北監自裁字│道路交通管理處│罰鍰新臺幣│本院案號│
│  │16：21  │店市建國│停車處所停│第裁40-CUP│罰條例第56條第│800元     │95年交聲│
│  │        │路      │車不依規定│117034號  │1項第11款     │          │300號   │
│  │        │        │繳費      │          │              │          │        │
├─┼────┼────┼─────┼─────┼───────┼─────┼────┤
│04│93.11.04│臺北市○○○道路收費│北監自裁字│道路交通管理處│罰鍰新臺幣│本院案號│
│  │10：25  │華江橋下│停車處所停│第裁40-1A9│罰條例第56條第│800元     │95年交聲│
│  │        │        │車不依規定│285327號  │1項第11款     │          │304號   │
│  │        │        │繳費      │          │              │          │        │
└─┴────┴────┴─────┴─────┴───────┴─────┴────┘


司法院資訊處製作；財團法人民間司法改革基金會備份。
